臺灣高等法院臺中分院刑事裁定　
110年度聲字第1384號
聲  請  人  臺灣高等檢察署臺中檢察分署檢察官
受  刑  人  林永仁
上列聲請人因受刑人數罪併罰有二裁判以上，聲請定其應執行之
刑（聲請案號：110年度執聲字第608號），本院裁定如下：
    主  文
甲○○因犯如附表所示各罪所處之有期徒刑，應執行有期徒刑參年
陸月。 
    理  由
一、聲請意旨略以：受刑人甲○○（下稱受刑人）因傷害等數罪，
    先後經判決確定如附表。數罪中雖有刑法第50條第1項但書
    所列情形，惟受刑人已請求檢察官聲請定應執行刑，有臺灣
    南投地方檢察署民國110年4月23日是否請求定應執行刑調查
    表足稽，應依刑法第50條第2項、第53條、第51條第5款規定
    ，定其應執行之刑。爰依刑事訴訟法第477條第1項聲請裁定
    等語。
二、按裁判確定前犯數罪者，併合處罰之，但有刑法第50條第1
    項但書之情形，經受刑人請求檢察官聲請定應執行刑者，依
    第51條規定定之；又數罪併罰，有二裁判以上者，依刑法第
    51條規定，定其應執行之刑；而數罪併罰，分別宣告其罪之
    刑，宣告多數有期徒刑者，於各刑中之最長期以上，各刑合
    併之刑期以下，定其刑期，但不得逾30年，刑法第50條、第
    53條、第51條第5款分別定有明文。
三、本案受刑人因傷害等數罪，前經臺灣臺中地方法院及本院分
    別判處如附表所示之刑（本院為犯罪事實最後判決之法院）
    ，均經確定在案，有各該判決書、臺灣高等法院被告前案紀
    錄表在卷可稽。而關於受刑人犯附表編號1、2、3所示為得
    易科罰金、得易服社會勞動之罪，附表編號4、5所示為不得
    易科罰金、不得易服社會勞動之罪，依刑法第50條第1項但
    書之規定，原不得併合處罰。然查，檢察官之聲請係應受刑
    人之請求而提出，有臺灣南投地方檢察署是否請求定應執行
    刑調查表在卷可參。是本件聲請人依刑法第50條第2項規定
    ，就受刑人所犯如附表所示各罪聲請定其應執行之刑，核屬
    正當，應予准許。爰審酌受刑人所犯各罪之犯罪態樣、時間
    間隔、侵害法益、各罪依其犯罪情節所量定之刑，及所犯如
    附表編號1、2及編號4所示之罪，前曾分別經臺灣臺中地方
    法院以108年度聲字第4873號裁定、本院以109年度原上訴字
    第15號判決定應執行有期徒刑8月及2年4月確定，暨比例原
    則、責罰相當原則等自由裁量權限等情，合併定其應執行之
    刑如主文所示。至於受刑人所犯如附表編號1、2所示之罪，
    雖業經執行完畢，惟此部分與其所犯如附表編號3至5所示之
    各罪，因符合數罪併罰規定，故仍應合併定其應執行之刑，
    嗣檢察官執行時，再予扣除，併此陳明。
四、爰依刑事訴訟法第477條第1項，刑法第50條第2項、第53條
    、第51條第5款，裁定如主文。
中　　華　　民　　國　　110 　年　　5 　　月　　26　　日
        　　刑事第十二庭  審判長法　官  張  國  忠
　　　　　　　　　　　　　　    法　官  李  雅  俐
　　　　　　　　　　　　　　  　法　官  劉  敏  芳
以上正本證明與原本無異。   
如不服本裁定，應於收受送達後5日內向本院提出抗告書狀（須
附繕本）。
                                書記官  陳  俞  豪 

中　　華　　民　　國　　110 　年　　5 　　月　　26　　日
附表：受刑人甲○○定應執行之刑案件一覽表
編      號  1 2 3 罪      名  毒品危害防制 條例 妨害自由 偽造文書 宣  告  刑  有期徒刑3月 有期徒刑6月 有期徒刑3月 犯罪日期  107年10月22日 106年10月14日 107年10月25日至同年10月26日 偵查（自訴）機關 年度案號  臺中地檢108年度毒偵字第877號 臺中地檢107年度偵緝字第319等號 臺中地檢107年度偵字第30268號、108年度偵字第6634號 最後事實審 法  院 臺中地院 臺中地院 臺中高分院  案  號 108年度簡上字第333號 107年度訴緝字第248號 109年度原上訴字第15號  判  決 日  期 108年10月2日 108年6月25日 109年6月24日  確定 判決 法  院 臺中地院 臺中地院 最高法院  案  號 108年度簡上字第333號 107年度訴緝字第248號 109年度台上字第5466號  判  決 確 定日  期 108年10月2日 108年10月7日 109年11月11日 得否易科罰金、易服社會勞動  得易科罰金 得易服社會勞動 得易科罰金 得易服社會勞動 得易科罰金 得易服社會勞動 備      註  臺中地檢108年度執字第15162號 臺中地檢108年度執緝字第2288號 臺中地檢110年度執字第218號   編號1至2曾定應執行有期徒刑8月（已執畢）   

編      號  4 5 （以下空白） 罪      名  森林法 傷害  宣  告  刑  ①有期徒刑11月（1次） ②有期徒刑1年8月（1次） ③有期徒刑1年9月（1次） 有期徒刑7月  犯罪日期  ①107年9月16日至同年9月27日 ②107年9月29日至同年10月2日 ③107年10月16日至同年10月25日 107年2月17日  偵查（自訴）機關 年度案號  臺中地檢107年度偵字第30268號、108年度偵字第6634號 南投地檢107年度少連偵字第18號、107年度少連偵緝字第6號  最後事實審 法  院 臺中高分院 臺中高分院   案  號 109年度原上訴字第15號 109年度上訴字第2312號   判  決 日  期 109年6月24日 110年1月27日   確定 判決 法  院 最高法院 臺中高分院   案  號 109年度台上字第5466號 109年度上訴字第2312號   判  決 確 定日  期 109年11月11日 110年1月27日  得否易科罰金、易服社會勞動  不得易科罰金 不得易服社會勞動 不得易科罰金 不得易服社會勞動  備      註  臺中地檢110年度執字217號 南投地檢110年度執字第525號    編號4曾定應執行有期徒刑2年4月